Minutes et répertoires du notaire Jean de MONHENAULT, 16 mai 1619 - 1er avril 1655 (étude XXVI)
Archives nationales
- Répertoire(s) de Jean de MONHENAULT, 16 mai 1619 - 1er avril 1655; MC/RE/XXVI/1/A - MC/RE/XXVI/1/B
  - Répertoire. 1619, 16 mai - 1640, 16 mai 1619 - 1640; MC/RE/XXVI/1/A
    Informations concernant le classement et la cotation:
    Le niveau inférieur de description, quand il existe, correspond aux mentions d'actes contenues dans le répertoire. Parmi celles-ci, certaines peuvent y être décrites, de manière plus ou moins détaillée. Pour consulter l'acte proprement dit, il convient de rechercher la cote au niveau des articles (registre ou liasse) des minutes du notaire (cote de type 'MC/ET').
    RE/XXVI/1
  - Répertoire. 1641, 1er janvier - 1655, 1er avril, 1er janvier 1641 - 1er avril 1655; MC/RE/XXVI/1/B
    RE/XXVI/1 bis